【裁判字號】    97,訴,332
【裁判日期】    970331
【裁判案由】    毒品危害防制條例
【裁判全文】
臺灣基隆地方法院刑事判決               97年度訴字第332號
公  訴  人  臺灣基隆地方法院檢察署檢察官
被      告  乙○○
上列被告因毒品危害防制條例案件，經檢察官提起公訴（97年度
毒偵字第257 、291 號），被告於準備程序進行中，就被訴事實
為有罪之陳述，經本院合議庭裁定由受命法官獨任進行簡式審判
程序，判決如下：
    主  文
乙○○所犯如附表「所犯罪名」欄所示之罪，均累犯，各處如附
表「宣告刑」欄所示之刑，應執行有期徒刑拾月，扣案之第一級
毒品海洛因壹包（毛重零點貳公克）併同無法析離之包裝袋壹只
沒收銷燬之。
    事  實
一、乙○○下列前案紀錄（構成累犯），及施用毒品執行觀察
    、勒戒、強制戒治之紀錄：
  (一)前因2 次施用第二級毒品安非他命案件，經觀察、勒戒後，
    均認無繼續施用毒品之傾向，各於民國87年6 月24日、88年
    9 月9 日釋放出所，並由臺灣高等法院及臺灣基隆地方法院
    檢察署檢察官分別於88年7 月19日、88年9 月6 日，以87年
    度上易字笫3634號判決及88年度偵字第96、102 號案件為免
    刑判決及不起訴處分確定。
  (二)又因分別施用第一級毒品海洛因及第二級毒品安非他命案件
    ，經臺灣基隆地方法院檢察署檢察官提起公訴並送強制戒治
    ，為本院於90年3 月19日，以89年度訴字第757 號判決，判
    處有期徒刑7 月、4 月，應執行有期徒刑10月確定；強制戒
    治部分，則於91年7 月13日執行完畢。
  (三)復因分別施用第一級毒品海洛因及第二級毒品安非他命案件
    ，由臺灣基隆地方法院檢察署檢察官提起公訴，經本院於91
    年7 月26日，以91年度訴字第256 號判決，判處有期徒刑8
    月、6 月，應執行有期徒刑1 年確定，上開2 罪接續執行，
    於93年4 月13日執行完畢（構成累犯）。
  (四)再因施用第一級毒品海洛因案件，經臺灣基隆地方法院檢察
    署檢察官提起公訴，為本院於94年5 月9 日，以94年度訴字
    第175 號判決，判處有期徒刑1 年；復於94年間，又因竊盜
    案件，經本院判處有期徒刑4 月，上揭2 罪，經同院合併裁
    定應執行有期徒刑1 年3 月確定，甫於95年9 月29日縮短刑
    期執行完畢（構成累犯）。
  (五)又因施用第一級毒品海洛因案件，經臺灣基隆地方法院檢察
    署檢察官提起公訴，為本院以97年度訴字第183 號案件審理
    中（尚未判決）。
二、詎乙○○仍不知悔改，復基於施用施用第一級毒品海洛因之
    犯意，分別為下列施用行為：
  (一)基於施用第一級毒品海洛因之犯意，於96年11月31日上午11
    時許，在其基隆市○○區○○路110 巷26號之2 住處，以海
    洛因倒入注射針筒加水混合注射身體方式，非法施用第一級
    毒品海洛因1 次。嗣於97年1 月1 日下午2 時許，因形跡可
    疑，為警在基隆市○○區○○路復32號盤檢而查獲，經警採
    集其尿液送驗，結果呈嗎啡陽性反應，始查知上情。
  (二)基於施用第一級毒品海洛因之犯意，於97年1 月3 日凌晨零
    時25分許為警採尿時間回溯24小時內某時許，在不詳處所，
    以不詳方式，非法施用第一級毒品海洛因1 次。嗣於97年1
    月2 日晚上11時20分許，因形跡可疑，為警在基隆市○○區
    ○○路110 巷口因形跡可疑為警盤檢，主動向員警供承其上
    揭犯行，交出其所有第一級毒品海洛因1 小包（毛重0.2 公
    克），並接受裁判，嗣經其同意採集其尿液送驗結果，呈嗎
    啡陽性反應，而悉上情。
三、案經基隆市警察局第二分局分別報告臺灣基隆地方法院檢察
    署檢察官偵查起訴。
    理  由
一、本件被告所犯者非為死刑、無期徒刑、最輕本刑為3 年以上
    有期徒刑之罪或高等法院管轄第一審案件，其於準備程序進
    行中，先就被訴事實為有罪之陳述，經告知其簡式審判程序
    之旨，並聽取公訴人及被告之意見後，本院依刑事訴訟法第
    273 條之1 第1 項之規定，裁定由受命法官獨任進行簡式審
    判程序，且依同法第273 條之2 規定，簡式審判程序之證據
    調查，不受第159 條第1 項、第161 條之2 、第161 條之3
    、第163 條之1 及第164 條至第170 條規定之限制，合先敘
    明。
二、上開事實，業據被告於檢察偵查時及本院準備程序及審理時
    坦承在卷，而被告於先後為警所採集之尿液經送驗結果，均
    呈嗎啡陽性反應，此有臺灣尖端先進生技醫藥股份有限公司
    濫用藥物尿液檢驗報告2 份附卷可稽。並有如事實欄所示之
    物品扣案足資佐證。又扣案之第一級毒品海洛因1 小包（扣
    案之白粉1 小包，經警依菸毒檢驗包試劑初步檢驗結果，呈
    嗎啡、海洛因反應），確含第一級毒品海洛因成，毛重0.2
    公克，有基隆市警察局第二分局查獲涉嫌毒品危害防制條例
    毒品初步鑑驗報告單。又其前於94年間因施用毒品案件，經
    強制戒治而於91年7 月13日釋放執行完畢等情，亦有臺灣高
    等法院被告前案紀錄表附卷足佐。綜上所陳，被告於前次強
    制戒治執行完畢，5 年內業已再犯上述事實欄一、(三)至(五)所
    示之施用毒品違反毒品危害防制條例案件，經法院判處罪刑
    確定，其又再犯本案施用第一級毒品海洛因，罪證明確，犯
    行洵堪認定，自應依法論科。
三、論罪科刑部分：
  (一)查海洛因係毒品危害防制條例第2 條第2 項第1 款所定之第
    一級，核被告所為係犯毒品危害防制條例第10條第1 項之施
    用第一級毒品罪。被告持有第一級毒品海洛因之低度行為，
    應為施用第一級毒品之高度行為所吸收，不另論罪。被告所
    犯上開2 罪，犯意各別，行為不同，應予分論併罰。
  (二)有事實欄一、(三)、(四)所載之前案紀錄暨科刑執行情形，有臺
    灣高等法院被告前案紀錄表在卷可稽，其於受有期徒刑之執
    行完畢後，5 年內故意再犯有期徒刑以上之本罪，為累犯，
    所犯上開各罪，均應依刑法第47條第1 項之規定加重其刑。
  (三)又被告係於上開事實欄二、(二)為警察查獲過程中，被告自行
    將毒品海洛因交予警察，並主動供出其施用第一級毒品海洛
    因情事，且同意採集尿液送驗，接受裁判，有其警詢筆錄在
    卷可稽，參以員警於查扣該海洛因前並未目擊被告施用毒品
    ，亦無其他事證懷疑被告有施用毒品之情形，足認被告係在
    偵查機關，尚未發覺其施用第一級毒品海洛因之犯罪前自首
    而接受裁判，故被告就該部分已符自首要件，就其施用第一
    級毒品之犯行，爰均依刑法第62條前段規定減輕其刑，並依
    法先加後減。
  (四)爰審酌被告犯罪之動機、曾有施用毒品之前科仍不知戒除，
    惟犯罪後坦承犯行，且所犯之施用毒品犯行乃戕害自己身心
    健康，並未危及他人等一切情狀，分別量處如主文所示之刑
    ，併定其應執行之刑。
四、沒收部分：
  (一)扣案之第一級毒品海洛因1 包（毛重0.39公克）併同無法析
    離之包裝袋1 只，上開包裝毒品之包裝袋應整體視為查獲之
    毒品，故上開毒品及包裝袋、殘渣袋，均依毒品危害防制條
    例第18條第1 項前段之規定，宣告沒收銷燬之（蓋無論以何
    種方式包裝袋與其內裝之毒品，包裝袋內均會有極微量毒品
    殘留，故上述包裝袋1 只應整體視為查獲毒品，一併依前揭
    規定宣告沒收銷燬之，參見最高法院95年度臺上字第3739號
    、第7354號判決）。
據上論斷，應依刑事訴訟法第273 條之1 第1 項、第299 條第1
項前段，毒品危害防制條例第10條第1 項、第18條第1 項前段、
第23條第2 項，刑法第11條、第47條第1 項、第62條前段、第51
條第5 款，判決如主文。
本案經檢察官甲○○到庭執行職務。
中    華    民    國    97    年    3     月    31    日
                  刑事第三庭法  官  黃永定
以上正本證明與原本無異。
如不服本判決應於收受本判決後10日內向本院提出上訴書狀，其
未敘述上訴理由者，並得於提起上訴後10日內向本院補提理由書
狀（均須按他造當事人之人數附繕本）「切勿逕送上級法院」。
中    華    民    國    97    年    3     月    31    日
                            書記官  劉珍珍
附錄論罪法條：
毒品危害防制條例第10條
I施用第一級毒品者，處 6 月以上 5 年以下有期徒刑。
II施用第二級毒品者，處 3 年以下有期徒刑。
附表：
┌───┬──────────┬───────┬───────────┐
│編號  │    犯罪行為        │所犯罪名      │    宣告刑            │
├───┼──────────┼───────┼───────────┤
│一    │96年11月31日上午11時│施用第一級毒品│累犯，處有期徒刑柒月。│
│      │許，施用第一級毒品海│罪            │                      │
│      │洛因。              │              │                      │
├───┼──────────┼───────┼───────────┤
│二    │97年1 月3 日凌晨零時│施用第一級毒品│累犯，處有期徒刑柒月。│
│      │25分許，施用第一級毒│罪            │扣案之第一級毒品海洛因│
│      │品海洛因。          │              │壹包（毛重零點貳公克）│
│      │                    │              │併同無法析離之包裝袋壹│
│      │                    │              │只沒收銷燬之。        │
└───┴──────────┴───────┴───────────┘


司法院資訊處製作；財團法人民間司法改革基金會備份。
